臺灣嘉義地方法院刑事判決　　　　　　　 96年度訴字第920號
公　訴　人　臺灣嘉義地方法院檢察署檢察官
被　　　告　甲○○
　　　　　　　　　　現另案在臺灣嘉義看守所羈押中
上列被告因違反毒品危害防制條例案件，經檢察官提起公訴（九
十六年度毒偵字第一二二三號），本院合議庭裁定由受命法官獨
任進行簡式審判程序而為判決如下：
    主  文
甲○○施用第一級毒品，累犯，處有期徒刑壹年。
    事  實
一、甲○○前於民國九十一年間因施用毒品犯行，經本院九十二
    年度訴字第二九一號判決判處有期徒刑八月確定；九十二年
    間因施用毒品犯行，經本院九十二年度訴字第五四八號判決
    判處有期徒刑八月確定，前開刑罰接續執行，九十三年十一
    月二十九日假釋付保護管束，九十四年四月二十日期滿未據
    撤銷，以已執行完畢論。九十四年間因施用毒品犯行，經本
    院九十四年度訴字第三二四號判決判處有期徒刑一年確定，
    九十五年八月十四日執行完畢。其於九十一年間因施用毒品
    犯行，經本院九十一年度毒聲字第七六五號裁定施以強制戒
    治一年，九十二年十一月二十八日期滿執行完畢。詎甲○○
    不知悔改，復基於施用第一級毒品之犯意，於九十六年七月
    八日上午某時，在其嘉義市○區○○○路五四七巷三十二之
    一號住處內，以針筒皮下注射之方式，施用第一級毒品海洛
    因（人體內代謝為嗎啡）一次。嗣警方於九十六年七月八日
    下午七時十二分許，對甲○○採集尿液送驗，結果呈嗎啡陽
    性反應，因而查獲。甲○○施用毒品後，已用罄毒品並將注
    射針筒丟棄滅失。
二、案經嘉義市警察局第二分局報告臺灣嘉義地方法院檢察署檢
    察官偵查起訴。
    理  由
一、本件被告甲○○所涉犯者為毒品危害防制條例第十條第一項
    法定刑為「六月以上五年以下有期徒刑」之施用第一級毒品
    罪，非死刑、無期徒刑、最輕本刑為三年以上有期徒刑之罪
    或高等法院管轄第一審案件。本院行準備程序中，被告就被
    訴事實為有罪之陳述，經告知被告簡式審判程序之旨，並聽
    取檢察官及被告之意見後，本院爰依刑事訴訟法第二百七十
    三條之一第一項裁定由受命法官獨任進行簡式審判程序。因
    此，本件簡式審判程序之證據調查依刑事訴訟法第二百七十
    三條之二規定不受同法第一百五十九條第一項、第一百六十
    一條之二、第一百六十一條之三、第一百六十三條之一及第
    一百六十四條至第一百七十條規定之限制，此合先敘明。
二、前開犯罪事實，迭據被告於警訊及審理時坦承不諱（警卷第
    二頁調查筆錄，本院卷第三十四頁審判筆錄）。被告之尿液
    經採集送驗，呈嗎啡陽性反應結果，有卷附之正修科技大學
    超微量研究科技中心檢驗報告、代號與真實姓名對照表可查
    （警卷第十一頁至第十二頁）。又被告於九十一年間因施用
    毒品犯行，經本院九十一年度毒聲字第七六五號裁定施以強
    制戒治一年，九十二年十一月二十八日期滿執行完畢，有臺
    灣嘉義地方法院檢察署刑案資料查註紀錄表、臺灣高等法院
    被告前案紀錄表在卷可參（偵查前案卷宗，本院卷第五頁至
    第十三頁）。是被告自白核與事實相符，事證明確，其於強
    制戒治執行完畢後五年內再施用毒品之犯行堪以認定。
三、按海洛因係毒品危害防制條例第二條第二項第一款所定之第
    一級毒品。被告前因施用毒品案件，經法院裁定強制戒治執
    行完畢後，五年內再施用第一級毒品，核其所為，係違犯毒
    品危害防制條例第十條第一項之施用第一級毒品罪。其施用
    第一級毒品而持有第一級毒品之低度行為，應為施用第一級
    毒品之高度行為所吸收，不另論罪。另查，被告前於九十一
    年間因施用毒品犯行，經本院九十二年度訴字第二九一號判
    決判處有期徒刑八月確定，九十二年間因施用毒品犯行，經
    本院九十二年度訴字第五四八號判決判處有期徒刑八月確定
    ，前開刑罰接續執行，九十三年十一月二十九日假釋付保護
    管束，九十四年四月二十日期滿未據撤銷，以已執行完畢論
    ；九十四年間因施用毒品犯行，經本院九十四年度訴字第三
    二四號判決判處有期徒刑一年確定，九十五年八月十四日執
    行完畢等情，有上述前案紀錄資料可循，其受有期徒刑執行
    完畢，五年以內故意再犯本件有期徒刑以上之罪，為累犯，
    應依刑法第四十七條第一項規定，加重其刑。爰依被告之自
    白（本院卷第三十六頁審判筆錄）及前揭前案紀錄資料，審
    酌被告因身染毒癮屢次施用毒品之犯罪動機及目的；犯罪時
    未受明確之刺激；獨自一人以針筒注射方式施用毒品之手段
    ；已婚，但已分居，育有一名子女，之前幫忙母親在市場賣
    魚之生活狀況；前有多次毒品前科，執行完畢復犯相同罪名
    ，品行未佳；高中肄業之智識程度；本件係屬自戕行為，並
    無明顯被害人可言；多次施用毒品，無視國家查緝毒品之禁
    令，對於國家社會具有之潛在危險性；犯罪後尚能坦承犯行
    之態度等一切情狀，判處如主文所示之刑，以示懲儆。
四、末被告用以施用毒品之注射針筒等物品，因被告自稱業已丟
    棄（本院卷第三十五頁審判筆錄），查無其他證據得認上開
    物品尚且存在，爰不另宣告沒收，附此敘明。
據上論斷，應依刑事訴訟法第二百七十三條之一第一項、第二百
九十九條第一項前段，毒品危害防制條例第十條第一項，刑法第
十一條前段、第四十七條第一項，判決如主文。
本案經檢察官陳慧玲到庭執行職務。
中　　華　　民　　國　　96　　年　　11　　月　　23　　日
                    刑事第五庭  法　官   張道周
上列正本證明與原本無異。
如不服本判決，應於判決送達後十日內向本院提出上訴狀，上訴
書狀依法應敘述具體理由，如未敘述具體理由者，應於上訴期間
屆滿後二十日內補提理由書於本院（均應附繕本）。
中　　華　　民　　國　　96　　年　　11　　月　　23　　日
                                書記官   黃意雯
附記本判決論罪之法條全文
毒品危害防制條例第十條第一項
施用第一級毒品者，處六月以上五年以下有期徒刑。
